---
title: "Examen Estadistica y Probabilidades"
author: "Gustavo Chalco Apaza"
date: "1/27/2020"
output: html_document
---

```{r setup, include=FALSE}
knitr::opts_chunk$set(echo = TRUE)
```

# Caso: Fraudes con TC VISA

### Preparamos ambiente

```{r}
#install.packages("devtools") # Instala herramientas para RStudio
#devtools::install_github("hadley/readxl") # Instalamos libreria para leer ficheros XLSX
setwd("/Users/gustavo/Desktop/examen_estadistica/") # Establecemos el directorio de trabajo
```


### 1) Leer el archivo en R (en cualquier formato)

Para poder leer un fichero en R se utiliza los siguientes comandos

```{r}

library(readxl) # Cargamos la libreria para leer ficheros XLSX

raw_data<-read_excel("Caso_Fraudes_Visa_Examen.xlsx")

```

Resumen de data cargada
```{r}
summary(raw_data)
```

## 2) Cuales son variables numéricas y categóricas


```{r}
str(raw_data)
```


## 3) Realizar los estadísticos descriptivos sobre variables cuantitativas

* Media del Monton en Soles
```{r}
mean(raw_data$`Monto S/.`)
```

* Quartiles
```{r}
quantile(raw_data$`Monto S/.`)
```

* Histogramas
```{r}
hist(raw_data$`Monto S/.`)
```

* Diagramas de caja
```{r}
boxplot(raw_data$`Monto S/.`)
```


## 4) Ver frecuencias absolutas y relativas de las variables categóricas. Interpretar 1 variable.
#### Ejemplo: Variable Tipo de Tarjeta
#### Cuanto fraude es con tarjeta de crédito y débito, porcentajes de cada uno.

Obtemos la cantidad de registros de ambos tipos de tarjeta
```{r}
# Convetimos la columna a tipo factor para poder trabajarla con R
factor_tipo_tarjeta <- factor(raw_data$TIPOTARJETA)
summary(factor_tipo_tarjeta)
```

Realizamos el calculo para hallar el % de tarjetas
```{r}
tipo_debito <- sum(factor_tipo_tarjeta == 'D') # 1023
tipo_credito <- sum(factor_tipo_tarjeta == 'C') # 37897
total_tarjeta <- tipo_credito + tipo_debito

porc_debito <- round(tipo_debito / total_tarjeta, 2) * 100
porc_credito <- round(tipo_credito / total_tarjeta, 2) * 100
```
```{r}
sprintf("El porcentaje de casos de Fraude con Tajeta de Credito es de  %d%%", porc_credito)
```
```{r}
sprintf("El porcentaje de casos de Fraude con Tajeta de Debito es de  %d%%", porc_debito)
```



```{r}
# Convetimos la columna a tipo factor para poder trabajarla con R
summary(factor(raw_data$BANCONOMBRE))
```


## 5) Realizar un modelo de respuesta binaria con el Tipo de tarjeta (Crédito y Débito) que
## depende del Tipo de producto con el cual se realizó el fraude.
